# 非同一控制下企业合并的后续处理

提问人：Manson_Luci 时间：2017-11-15 11:21:36
在非同一控制下企业控股合并中，可辨认净资产公允价值小于账面值，在合并报表同时调减了应收账款、存货、固定资产，同时减少资本公积，确认递延所得税。对于应收账款和存货，由于是流动资产，后续直接变现可能性较大或期末价值变化可能性较大，请教以下问题： （ 1 ）应收账款和存货期末价值回升，是否通过资产减值损失来调节合并报表调减的坏账准备？还是通过投资收益？ （ 2 ）
期末已收回的应收账款和已出售的存货，对于在合并调减的部分，转回时是否直接计入投资收益？还是调整资产减值损失和营业成本？

回答人：chenyiwei
1 、应收账款后续以摊余成本计量，固定资产则以成本减去累计折旧的净额计量。这两项资产的初始计量金额都是购买日公允价值。
后续如果其可回收金额或者公允价值回升到购买日公允价值之上，则价值回升部分在会计上不能确认，因为这在合并报表层面违反了相关资产后续计量的规则。 2 、后续收回应收账款的金额超出购买日入账价值的金额，可以作为营业外收入（不作为资产减值准备转回）；存货售价高于购买日公允价值的差额部分正常通过主营业务收入反映。

提问人：风格的话 时间：2017-11-15 19:54:07
对于应收账款和存货公允价值小于账面价值不是个别报表已经调整资本公积了，以后期间转回是不是得调整资本公积

回答人：chenyiwei
被收购方个别报表层面应确认减值准备。但合并报表层面在购买日不会有损益或资本公积的影响。

提问人：蒋苗苗 时间：2018-02-11 00:06:02
陈老师，评估减值是单体层面确认资产减值损失，还是合并层面冲资本公积，如果母公司没有资本公积或资本公积不足冲减，如何处理？

回答人：chenyiwei
非同一控制下合并不可能出现合并报表层面冲减资本公积的情况。